# 请问上市公司子公司的少数股东在年报中应列为关联方吗？

提问人：alony 时间：2015-01-24 09:28:18
请问上市公司子公司的少数股东在年报中应列为关联方吗？ 比如上市公司的子公司A，上市公司持有其60%股权，自然人甲持有A剩余40%的股权， 问题： 1 、在上市公司年报中，自然人甲是否应列示为上市公司关联方？ 判断的依据具体是什么？ 2 、如果甲 与上市公司及子公司A均发生过交易，那哪些交易才应该列为关联方交易？ 谢谢！

回答人：chenyiwei
在你说的情况下，自然人甲可以对其所投资的子公司A施加重大影响。由于子公司A是上市公司合并报表主体的组成部分，因此自然人甲是上市公司（合并报表主体）的关联方，关联方关系的性质披露为“可对子公司A实施重大影响的少数股东”。但在披露关联方交易时，只有甲与其可实施重大影响的组成部分（子公司A）之间的交易才纳入关联交易统计和披露。

回答人：chenyiwei
回复楼上点评：没有明确规定，但是从关联方的定义和判断标准可以得出这个合乎逻辑的结论。这个问题在本版面上以前也讨论过，你可以搜索一下之前的讨论。